【裁判字號】    89,易,10
【裁判日期】    890421
【裁判案由】    竊盜
【裁判全文】
臺灣板橋地方法院刑事判決                            八十九年度易字第一０號
    公  訴  人  臺灣板橋地方法院檢察署檢察官
    被      告  甲○○
右列被告因竊盜案件，經檢察官提起公訴（八十八年度偵字第二四一九三號)及移送
併辦（臺灣臺北地方法院八十八年度偵緝字第一三二四號），本院判決如左：
    主  文
甲○○連續竊盜，累犯，處有期徒刑柒月。
    事  實
一、甲○○前曾犯多次煙毒、竊盜案件，其中於民國（下同）八十二年間因煙毒案件
    ，經本院判處有期徒刑三年十月確定，甫於八十七年十一月二十五日執行完畢，
    另又於八十五年間因煙毒案件，經臺灣臺北地方法院判處有期徒刑三年二月確定
    ，自八十七年十一月二十六日起接續前案執行，甫於八十八年四月三日因縮短刑
    期假釋出監，猶不知悔改，復意圖為自己不法所有，於八十八年六月二十六日晚
    間七時許，在臺北縣新店市○○路○段四一號前，竊取周素梅所有之ＴＹＺ－八
    一八號機車一輛，得手後供己騎乘使用，嗣於同年七月一日下午二時四十五分許
    ，騎乘該輛機車行經臺北市中興橋機車引道之際，為警攔檢查獲，經移送臺灣臺
    北地方法院檢察署由檢察官偵訊後具保外出，仍不思悛悔，又於同年十月初某日
    ，在臺北縣中和市○○街四六七巷內，見不詳人士所持有懸掛ＱＣＰ－七九七號
    車牌之機車一輛（車身之引擎號碼為ET330346號，係車主丁○○於八十八年九月
    七日十時許，在臺北縣中和市○○街四六七巷內，連同原懸掛之ＱＫＫ－五八八
    號車牌一併失竊者；另ＱＣＰ－七九七號車牌，則係失主丙○○於八十八年九月
    六日十時許，在臺北縣景平路四三０巷口所失竊者）停放於路旁，且機車鑰匙仍
    插於鑰匙孔內有機可乘，即承前同一竊盜之概括犯意，著手發動該機車引擎騎乘
    離去，而竊取該機車，得手後供己騎乘使用，嗣於同年十月二十九日下午四時三
    十分許，騎乘該機車，行經臺北縣中和市○○路四二０號前之際，為警攔檢查獲
    。
二、案經臺北市政府警察局大安分局報請臺灣板橋地方法院檢察署檢察官偵查起訴。
    理  由
一、訊據被告對於竊取上開懸掛ＱＣＰ－七九七號車牌機車一節，固坦承不諱，惟矢
    口否認有竊取ＴＹＺ－八一八號機車之犯行，辯稱：該機車係伊當時後載且同時
    為警查獲之友人乙○○（業由臺灣臺北地方法院檢察署發佈通緝中）所竊取，伊
    並未竊取該機車云云。經查：右揭被告竊取懸掛ＱＣＰ－七九七號車牌機車之事
    實，業據證人即該車牌失主丙○○及車身失主丁○○於警訊時證述綦詳，並有贓
    物認領保管單二紙及車輛竊盜、車牌失竊資料個別查詢報表－查詢車輛認可資料
    二份附卷可稽，堪認被告此部分自白與事實相符；而前揭被告竊取ＴＹＺ－八一
    八號機車之事實，亦據證人即該車失主周素梅於警訊時證述屬實，並有贓物認領
    保管單、車輛竊盜料個別查詢報表－查詢車輛認可資料、車輛車牌失竊作業－查
    詢車輛認可資料各一份附卷足憑，被告雖為前開辯解，然被告與乙○○二人迭於
    警訊時及偵查中互指對方竊取上開ＴＹＺ－八一八號機車，則被告指陳該輛機車
    係乙○○所竊取者一節，是否與事實相符，已非無疑，且本件查獲時係由被告騎
    乘該輛機車搭載乙○○一節，業據被告供明在卷，核與乙○○於警訊時及偵查中
    證述之情節相符，被告既有主動騎乘該機車搭載友人之情形，衡情實難認該機車
    並非由其竊取供己使用者，再依被告供述內容觀之，其迭於偵查中及本院審理時
    供稱於查獲前一個月（即八十八年六月一日）曾見聞乙○○騎乘該輛機車云云，
    然該機車係遲於查獲前三日（即八十八年六月二十六日）始失竊一節，業據證人
    即該車失主周素梅於警訊時證述屬實，並有車輛竊盜料個別查詢報表－查詢車輛
    認可資料、車輛車牌失竊作業－查詢車輛認可資料各一份附卷足憑，此益徵被告
    辯解純屬事後卸責之詞，委無足採。綜上所述，本件事證已臻明確，被告犯行洵
    堪認定。
二、核被告所為，係犯刑法第三百二十一條第一項之竊盜罪，其先後二次竊盜犯行，
    時間緊接，犯罪構成要件相同，所犯罪名同一，顯係基於概括犯意反覆而為，為
    連續犯，應依刑法第五十六條規定論以一罪並加重其刑。末查被告前曾犯多次煙
    毒、竊盜案件，其中於八十二年間因煙毒案件，經本院判處有期徒刑三年十月確
    定，甫於八十七年十一月二十五日執行完畢，有臺灣高等法院檢察署刑案紀錄簡
    覆表一份在卷可查，其於五年內再犯本件有期徒刑以上之罪，為累犯，應依法加
    遞重其刑。爰審酌被告已有多次竊盜、煙毒前科仍不思悛悔，為貪圖一己私利而
    多次竊取他人機車使用，並參酌其犯罪之手段、所生危害、所竊財物價值及犯罪
    後態度等一切情狀，量處如主文所示之刑，以示懲戒。
據上論斷，應依刑事訴訟法第二百九十九條第一項前段，刑法第五十六條、第三百二
十條第一項、第四十七條，罰金罰鍰提高標準條例第一條前段，判決如主文。
本案經檢察官黃明絹到庭執行職務
中      華      民      國      八十九      年    四      月   二十一   日
                                      臺灣板橋地方法院刑事第二庭
                                          法  官  王  屏  夏
右正本證明與原本無異
如不服本判決應於判決送達後十日內向本院提出上訴狀
                                          書記官  楊  璧  華
中      華      民      國      八十九      年    五      月     八     日
附錄本案論罪科刑法條全文：
刑法第三百二十條第一項：
意圖為自己或第三人不法之所有，而竊取他人之動產者，為竊盜罪，處五年以下有期
徒刑、拘役或五百元以下罰金。
意圖為自己或第三人不法利益，而竊佔他人之不動產者，依前項之規定處斷。
前二項之未遂犯罰之。


司法院資訊處製作；財團法人民間司法改革基金會備份。
